【裁判字號】    95,訴,8970
【裁判日期】    951124
【裁判案由】    清償借款
【裁判全文】
臺灣臺北地方法院民事判決              95年度訴字第8970號
原      告  華僑商業銀行股份有限公司
法定代理人  戊○○
訴訟代理人  甲○○
被      告  丁○○
被      告  乙○○
被      告  丙○○
                        39
上二人共同  丁○○
訴訟代理人
被      告  己○○
上列當事人間請求清償借款事件，本院於九十五年九月二十六日
言詞辯論終結，判決如下：
    主  文
被告應連帶給付原告新台幣玖拾捌萬零肆佰陸拾壹元，及自民國
九十三年十二月五日起至清償日止，按週年利率百分之四點六五
計算之利息，並自九十四年一月六日起至清償日止，逾期在六個
月以內者，按上開利率百分之十，超過六個月部分，按上開利率
百分之二十計算之違約金。
訴訟費用由被告連帶負擔。
    事實及理由
一、原告主張兩造合意以本院為第一審管轄法院之事實，業據其
    提出放款借據一紙為證，堪信原告之主張為真正，本院依民
    事訴訟法第24條第1項規定有第一審管轄權。
    本件原告請求追加己○○為被告，經被告丁○○（兼其他被
    告之訴訟代理人）當庭同意，應為准許。
二、原告起訴主張：張初郎於民國92年12月5日向原告借用新台
    幣（下同）1,200,000元，約定借款期限5年，利息按基準利
    率加碼年息1.5％計算，攤還本金及利息，逾期清償在6個月
    以內者，按上開利率10％，超過6個月者，按上開利率百分
    之20％計付違約金。該借款由己○○所使用，己○○並到庭
    陳稱願意承擔本件債務。張初郎於93年5月8日死亡，被告丁○○、乙○○、丙○○為其繼承人，應負擔清償責任，己○○承認本件債務並同意負擔債務，故追加為被告，詎被告等
    僅繳付本息自93年12月5日起即未再依約繳款，依約本件借
    款視為全部到期，尚欠本金980,461元及如主文第一項所示
    之利息、違約金迄未清償，為此提起本件訴訟。並提出放款
    借據暨約定書、放款客戶動用還款繳息查詢單各一件為證。
    聲明求為判決如主文所示。
三、本件原告主張之事實，已據其提出放款借據、放款客戶動用
    還款繳息查詢單各一件為證，自堪信原告之主張為真實。被
    告丁○○、乙○○、丙○○等對繼承關係並無爭執，且連同
    己○○等人對借款之事實亦無爭議；從而，原告依消費借貸
    及連帶保證、繼承等法律關係，請求被告連帶給付如主文所
    示，為有理由，應予准許。
四、本件原告之訴為有理由，依民事訴訟法第78條、第85條第2
    項，判決如主文。
中    華    民    國    95    年    11    月    24    日
                  民事第五庭    法  官  陳心弘
以上正本係照原本作成
如對本判決上訴，須於判決送達後20日內向本院提出上訴狀
中    華    民    國    95    年    11    月    24    日
                                書記官  許博為


司法院資訊處製作；財團法人民間司法改革基金會備份。
